Inventaris van het archief van de familie De Geer, 1864-1985
Nationaal Archief, Den Haag
- Verzamelde stukken., 7
  - "De Kroniek", weekblad onder redactie van P.L. Tak, houdende een artikel over A.F. de Savornin Lohman., 16 juni 1895; 98; 1 stuk.
  - "De Kroniek", maandblad voor "hof-diplomatie" en "societykunst", jubileumnummer ter gelegenheid van de zilveren bruiloft van koningin Wilhelmina., 7 februari 1926; 99; 1 deeltje.
  - "Het Abbessyns-Italiaansche conflict en de Volkenbond", brochure, houdende redevoeringen van deelnemers van de openbare vergadering van de Vereeniging voor Volkebond en Vrede., 16 oktober 1935; 100; 1 deeltje.
  - Foto van een borstbeeld van de zeventiende-eeuwse wapenhandelaar Louis de Geer (1587 - 1652)., Z.j.; 101; 1 stuk.
    (kleurenopname).